# 即期汇率

提问人：学历 时间：2011-05-24 21:20:39
准则规定,外币折算可用即期汇率或即期汇率的近似汇率进行,对。即期汇率的近似汇率是“按照系统合理的方法确定的、与交易发生日即期汇率近似的汇率”，通常是指当期平均汇率或加权平均汇率等。加权平均汇率需要采用外币交易的外币金额作为权重进行计算。
现在企业采用每月 1 日的中间价作为近似汇率,请问是否可行,如果行,能够一些案例吗?谢谢

回答人：chenyiwei
关键是：使用企业选择的近似汇率求得的计算结果，与假设按照交易发生日汇率逐笔折算的标准做法之间的差异，连同其他未被更正的错报的累积影响，是否超过可容忍误差。（从审计角度） 一般而言，如果汇率波动较为平稳，无剧烈波动，基本上呈现较为平稳的单边上升或下降走势，并且各月度之间外汇交易涉及金额较为均衡的，则这种方法可能不会造成重大差异。